臺灣新竹地方法院刑事判決　　　　　　　 95年度重訴字第6號
公　訴　人　臺灣新竹地方法院檢察署檢察官
被　　　告　甲○○
　　　　　　　　　　（另案於臺灣雲林監獄執行中）
選任辯護人　李晉安律師
上列被告因違反毒品危害防制條例案件，經檢察官提起公訴（95
年度偵字第1419號），本院判決如下：
    主  文
甲○○共同販賣第二級毒品，累犯，處有期徒刑拾肆年，併科罰
金新臺幣柒拾萬元，罰金如易服勞役，以新臺幣貳仟元折算壹日
。扣案之第二級毒品甲基安非他命伍包（驗餘淨重共肆仟玖佰玖
拾玖點壹伍公克，包裝塑膠袋總重肆拾捌點玖捌公克），均沒收
銷燬之。扣案之門號為0000000000號、000000
0000號及0000000000號ＳＩＭ卡各壹張、黑色皮
套壹個、抽取式面紙空盒個暨新竹國際商業銀行存摺壹本，均
沒收之。
    事  實
一、甲○○前曾因妨害自由、偽造文書及違反毒品危害防制條例
    等案件，經法院先後判處有期徒刑3 月、3 月及7 月確定，
    並經臺灣高等法院於92年9 月22日以92年度聲字第1102號裁
    定定應執行刑為有期徒刑1 年確定，甫於93年3 月9 日執行
    完畢。
二、甲○○明知安非他命業經毒品危害防制條例第2 條第2 項第
    2 款列為第二級毒品，不得製造、運輸、販賣、轉讓、施用
    或持有，竟基於意圖營利販賣第二級毒品安非他命之犯意，
    並與其身邊小弟丙○○及受其僱用擔任聯結車司機之乙○○
    基於共同犯意聯絡及行為分擔，由甲○○提供販入第二級毒
    品安非他命之資金，將存放有資金之新竹國際商業銀行（以
    下簡稱新竹國際商銀）關西分行帳號000-0000-00000000000
    號、戶名為甲○○之存摺及印章交付乙○○，由丙○○於94
    年8 月25日上午7、8時許駕駛車牌號碼4033－MN號自用小客
    車，前往新竹縣關西鎮金山里14鄰馬武督142 號之2 處乙○○住處，搭載乙○○南下高雄市，向綽號「明哥」（譯音）
    之不詳姓名年籍之成年男子購買第二級毒品安非他命。其2
    人於同日中午12時許至高雄市○○路附近與綽號「明哥」之
    成年男子碰面後，由綽號「明哥」之成年男子導引丙○○、
    乙○○前往位於高雄市三民區○○○路383 號處之新竹國際
    商銀高雄分行，由丙○○持上開甲○○所有之存摺及印章進
    入該分行提領現金新臺幣（下同）175 萬元，乙○○並於丙○○辦理提款程序中進入該分行查看提款情況。丙○○領出
    現款後，即將該現金175 萬元交予綽號「明哥」之成年男子
    ，綽號「明哥」之成年男子則在高雄市某處，將5 包（其中
    3 包以抽取式面紙盒包裝，另2 包以報紙包裝後置入塑膠袋
    內）第二級毒品安非他命（驗餘淨重共4999.15 公克）放置
    在丙○○所駕駛之上開車輛後行李廂內，完成買賣毒品之交
    易行為。丙○○、乙○○2 人則於同日下午3 時許，行駛國
    道三號高速公路載運該第二級毒品安非他命，返回新竹縣關
    西鎮馬武督地區，欲將該購得之第二級毒品安非他命交予甲○○。途中在行經某一國道休息站時，丙○○並將其中以報
    紙包裝之2 包第二級毒品安非他命移至後行李廂葉子板夾層
    內。旋因行政院海岸巡防署北部地區巡防局、臺北市政府警
    察局文山第二分局於實施通訊監察中得知丙○○及乙○○2
    人駕駛上開車輛返回新竹縣關西鎮馬武督山區，準備將購得
    之毒品交予甲○○，而於同日20時30分許在該山區道路攔截
    查獲，並扣得置於後行李廂中之其中3 包以抽取式面紙盒包
    覆之第二級毒品安非他命（驗餘淨重計3002.07 公克）及門
    號0000000000號、0000000000號、0000000000號之SIM 卡各
    1 張、黑色皮套1 個、甲○○所有之新竹國際商銀存摺1 本
    ；及嗣經警於94年11月2 日在上開車輛後行李廂葉子板夾層
    內，又查獲另2 包以報紙包覆之第二級毒品安非他命（驗餘
    淨重1997.08 公克）。
三、案經行政院海岸巡防署北部地區巡防局移送臺灣新竹地方法
    院檢察署檢察官偵查起訴。
    理  由
壹、證據能力部分：
一、按被告以外之人於審判外之陳述，雖不符前4 條之規定，而
    經當事人於審判程序同意作為證據，法院審酌該言詞陳述或
    書面陳述作成時之情況，認為適當者，亦得為證據；當事人
    、代理人或辯護人於法院調查證據時，知有第159 條第1 項
    不得為證據之情形，而未於言詞辯論終結前聲明異議者，視
    為有前項之同意，刑事訴訟法第159 條之5 定有明文。查本
    件辯護人於本院準備程序除陳稱：共犯丙○○及乙○○於歷
    次警詢、偵訊及他案在法院訊問時所為陳述，因未經過詰問
    ，故無證據能力；查獲當時所扣得之安非他命3 包部分，因
    為搜索程序不合法，故無證據能力；又之後扣案之安非他命
    2 包部分，因係警方借提共犯丙○○後，提解其至警方所保
    管之前述車牌號碼4033—MN號自用小客車中所取出，且非現
    行犯，故亦是違法搜索，不具有證據能力等語外，餘對檢察
    官所提其他各項證據方法之證據能力均表示並無意見（見本
    院卷第95、96頁），而本院審酌除辯護人所陳述上情外之其
    餘各該證據均依法定程序作成，且經本院審判期日就上開證
    據進行調查、辯論，並未發現有不當取供之情事，故認宜作
    為本件犯罪之證據，有證據能力，核先敘明。
二、共犯丙○○及乙○○於歷次警詢、偵訊及渠等另案在法院審
    理時所為歷次陳述，雖係審判外之陳述或未以證人之身分具
    結後經被告交互詰問，惟本院於96年3 月27日審理時已令共
    犯丙○○及乙○○以證人之身分具結就其等各自於警詢、偵
    訊及另案在本院審理時之歷次陳述之內容擔保確係渠等所陳
    述，並由被告及辯護人進行交互詰問，辨明其真實性，是共
    犯丙○○及乙○○於歷次警詢、偵訊及另案在本院審理時所
    為陳述，已轉換為本院審理中證人之陳述，自有證據能力。
三、次按刑事訴訟，係以確定國家具體之刑罰權為目的，為保全
    證據並確保刑罰之執行，於訴訟程序之進行，固有許實施強
    制處分之必要，惟強制處分之搜索、扣押，足以侵害個人之
    隱私權及財產權，若為達訴追之目的而漫無限制，許其不擇
    手段為之，於人權之保障，自有未周，故基於維持正當法律
    程序、抑止違法偵查之原則，實施刑事訴訟程序之公務員不
    得任意違背法定程序實施搜索、扣押。惟如違法搜索扣押所
    取得之證據，若不分情節，一概以程序違法為由，否定其證
    據能力，從究明事實真相之角度而言，難謂適當，且若僅因
    程序上之瑕疵，致使許多與事實相符之證據，無例外地被排
    除而不用，例如案情重大，然違背法定程序之情節輕微，若
    遽捨棄該證據不用，被告可能逍遙法外，此與國民感情相悖
    ，難為社會接受，自有害於審判之公平正義，因此，對於違
    法搜索所取得之證據，為兼顧程序正義及發現實體真實，應
    由法院於個案審理中，就個人基本人權之保障及社會安全之
    維護，依比例原則及法益權衡原則，予以客觀之判斷，亦即
    應就：（一）違背法定程序之情節。（二）違背法定程度時
    之主觀意圖（即實施搜索扣押之公務員是否明知違法並故意
    為之）。（三）侵害犯罪嫌疑人或被告權益之種類及輕重。
    （四）犯罪所生之危險或實害。（五）禁止使用證據對於預
    防將來違法取得證據之效果。（六）偵審人員如依法定程序
    ，有無發現該證據之必然性。（七）證據取得之違法對被告
    訴訟上防禦不利益之程度等情狀予以審酌，以決定應否賦予
    證據能力，此有最高法院92年台上字第2574號判決足資參照
    。本件辯護人以海岸巡防署海岸巡防總局北部地區巡防局於
    94年8 月25日20時30分許，在新竹縣關西鎮○○里○○○段
    山區道路，對共犯丙○○所駕駛車牌號碼4033—MN號自用小
    客車所為之搜索，業經法院裁定撤銷為由，而陳稱所扣得之
    安非他命3 包不具證據能力，並提出本院94年度急搜字第9
    號刑事裁定及臺灣高等法院94年度抗字第725 號刑事裁定資
    以為據。然斟酌警方係因接獲證人指述而開始追查，先於94
    年7 月上旬在與本案查獲地點相近之新竹縣關西鎮區○○里，查獲基隆機字第094008476 號毒品案。於該
    案中得知共犯丙○○以車牌號碼4033—MN號自用小客車運送
    毒品，復於94年8 月26日16時50分許經由電話監聽之現場譯
    文得知共犯丙○○即將運毒北上，而向檢察官報告後，在逕
    行搜索現場埋伏，於當日20時30分許，見上揭車輛行經該路
    段，而加以攔檢，共犯丙○○並倒車衝撞警車經喝止後，停
    車接受盤查等情，已為上揭本院94年度急搜字第94號刑事裁
    定載明，並有北部地區巡防局基隆查緝隊搜索扣押筆錄1 份
    及照片5 幀在卷足稽（見94年度偵字第4584號卷【以下簡稱
    第4584號偵卷】第6至8、40至42頁），足認警員主觀上並非
    故違法定程序，而在共犯丙○○倒車欲逃離現場，衝撞警方
    之偵防車，經警喝止後，共犯丙○○及乙○○並未再抵抗，
    是以警方搜索時所採取之手段亦屬和平，對被告人權侵害之
    程度較不嚴重，及查扣之毒品數量不少，一旦流入市面，對
    人民身體健康及社會治安恐造成重大影響、查緝販毒不易及
    證物型態未變，不生不可信之問題，而對被告訴訟防禦無突
    襲等一切情狀，本於人權保障及公共利益均衡維護之精神，
    認此部分查扣之毒品無排除之必要，而得採為證據。從而，
    辯護人認此部分搜索違法，扣案毒品無證據能力等語，不足
    為採。
四、再按搜索依其程式，可區分為要式搜索及非要式搜索，其中
    非要式搜索又區分為附帶搜索、同意搜索、緊急搜索，此觀
    刑事訴訟法第130 條、第131 條、第130 條之1 之規定自明
    ，上開各項搜索有其法定要件及程序。其中同意搜索應經受
    搜索人出於自願性同意，此所謂「自願性」同意，係指同意
    搜索必須出於同意人之自願，非出自於明示、暗示之強暴、
    脅迫。法院對於證據取得係出於同意搜索時，自應審查同意
    之人是否具同意權限，有無將同意意旨記載於筆錄由受搜索
    人簽名或出具書面表明同意之旨，並應綜合一切情狀包括徵
    求同意之地點、徵求同意之方式是否自然而非具威脅性、同
    意者主觀意識之強弱、教育程度、智商、自主之意志是否已
    為執行搜索之人所屈服等加以審酌，此有最高法院94年度台
    上字第1361號判決足資參照。經查本案車牌號碼4033—MN號
    自用小客車平日即係由共犯丙○○使用，因其積欠中國信託
    銀行債務，不能辦理貸款，故以曾國庫之名義登記，而警方
    於94年11月2 日12時30分許，係經共犯丙○○之同意，由其
    親自帶同警方在上揭車輛之後行李廂之葉子板夾層內，查獲
    安非他命2 包等情，有載明共犯丙○○同意搜索之旨之警詢
    筆錄1 份在卷足憑（見本院94年度重訴字第10號影卷第49 、
    50頁），且共犯丙○○在其所涉嫌本案違反毒品危害防制條
    例案件歷次偵審程序中，從未提出抗辯謂當時搜索係非出自
    其同意而為，有本院上揭案號之刑事判決及臺灣高等法院95
    年度上訴字第2887號刑事判決各1 份在卷足參，益徵警方於
    上揭時地搜索前開自用小客車時，確係經共犯丙○○同意後
    而為，從而所扣得上揭安非他命自既有證據能力。辯護人認
    此部分搜索未經同意，是為違法搜索等語，顯亦無足採信。
貳、認定犯罪事實所憑之證據及理由：
一、訊據被告對於其本身綽號為「牛哥」，以及共犯丙○○及乙○○2 人為警查獲時所扣得之新竹國際商銀關西分行帳號00
    0-0000-00000000000號之存摺及印章為其所有，且係其交予
    共犯乙○○，並交由共犯丙○○前往銀行領取款項等情坦承
    不諱，惟矢口否認有何販賣第二級毒品安非他命之犯行，辯
    稱：那天凌晨3 點多，丙○○突然來找我，說要跟我借175
    萬元，我家裡沒有現金，我就叫乙○○帶著我的存摺及印章
    ，跟丙○○一起去，領錢給丙○○，因為我要把錢交給丙○○，我當時是跟乙○○說要借給丙○○2 百萬元以內。當時
    對於什麼時間還錢及利息多少，都沒有談。至於他們後來被
    查獲之安非他命都和我無關云云。
二、經查：
（一）上揭事實，業據證人即共犯丙○○於警詢時即自白供稱：
      因為我在外面有欠賭債及購買毒品之債務，牛哥（即被告
      ）叫我幫他去高雄找「明哥」，他會幫我叫欠債的人別來
      找我，我攜帶之安非他命是要拿給牛哥的。這本帳簿是綽
      號牛哥交給我的，牛哥交代我如果有需要用這本帳簿領錢
      給明哥（見第4584號偵卷】第31、32頁）；於同日偵訊時
      供稱：牛哥要我去找「明哥」，如果有需要就由牛哥的帳
      戶領錢出來給「明哥」，乙○○是牛哥叫他跟我一起下去
      高雄的等語（見第4584號偵卷第119 頁）；於另案在本院
      訊問時供稱：我與「明哥」碰面時乙○○有在旁邊、有聽
      到我與「明哥」之對話、拿錢給「明哥」時乙○○亦有在
      旁，且事後有查看存摺（見本院94年度重訴字第10號卷第
      19頁）；於94年11月2 日經警借提接受警方及檢察官訊問
      時供稱：我是替甲○○向綽號「明哥」男子購毒（見本院
      94年度重訴字第10號卷第50、51頁）；於另案在本院審理
      時仍自白：我沒有與甲○○各出資一半，我原本想說事情
      到我這邊就結束，所以才會說出資各半，事實上資金都是
      由甲○○出的，承認有販賣第二級毒品之行為等語（見本
      院94年度重訴字第10號卷第65頁）；於另案在本院審理時
      具結證稱：在「明哥」車上接洽毒品時，乙○○在旁邊坐
      著，當時因為工作停擺，我較有時間，那天牛哥可能沒空
      ，所以叫我下去找「明哥」接觸買安非他命，牛哥是在案
      發前一天要我約「明哥」，才告訴我要跟「明哥」買毒品
      ，毒品有3 小袋是用面紙盒裝，共3 盒，另外2 小袋是用
      報紙包一起，裝在一個塑膠袋，我在回程之休息站，將用
      報紙包的2 包拿出，放在後車廂一塊可以掀開的絨布板下
      面，我是牛哥身邊的小弟，我出獄後碰到乙○○，他已經
      在幫牛哥做事等語明確（見本院94年度重訴字第10號卷第
      198 至209 頁）；又共犯乙○○於警詢、偵訊時均坦白承
      認與同案被告丙○○一起至高雄之事實，於94年9 月14日
      偵訊時尚供稱：他們（指丙○○）要做什麼我心裡有數，
      我知道他們要向對方買安非他命或海洛因等語（見第4584
      號偵卷第193 頁），於另案在本院訊問時供稱：我大概知
      道丙○○叫我陪他去高雄是要去買毒品，甲○○的存摺、
      印章一直都在我這邊，因為載貨的貨款收支都是我在處理
      ，我是幫他開聯結車，甲○○叫我交存摺給丙○○去領錢
      等語在卷（見本院94年度重訴字第10號卷第21頁），此外
      ，復為被告於另案在本院審理時具結證稱：我對乙○○蠻
      信任的，才會把數目大的金額叫他去處理，乙○○住我隔
      壁是鄰居，我雇用乙○○幫我開貨車，把新竹商銀之存摺
      交給他，由他幫我存款提款，我做檳榔批發、人力仲介，
      生意往來需要現金周轉，都是用新竹商銀的存摺，我的存
      摺都是乙○○在跑，我也比較相信乙○○，乙○○有幫我
      存款過，也知道提款密碼等語（見本院94年度重訴字第10
      號卷第131至140頁），及於本院審理時復不否認：我存摺
      都交乙○○保管等情不諱（見本院卷第157 頁），從而綜
      合以上共犯丙○○及乙○○二人之自白及被告之供述內容
      可知，共犯丙○○係依據被告之指示到高雄向綽號「明哥
      」之人購買第二級毒品安非他命，共犯乙○○因較受被告
      之信任，且一向幫被告處理扣案之新竹商銀存摺提、存款
      事宜，故而攜帶被告所交付之存摺、印章，與共犯丙○○
      一起至高雄購買毒品，購買毒品之現金175 萬元，均係被
      告出資之事實，應可以認定。
（二）又扣案之安非他命5 包白色結晶體，經送內政部警政署刑
      事警察局以氣相層析質譜分析法及核磁共振分析法鑑驗結
      果，均檢出有第二級毒品甲基安非他命成分，純度分別為
      93.5%、97.8%，實際總毛重為5055.63 公克，驗餘總淨重
      4999.15 公克，包裝塑膠袋總重48.98 公克等情，有該局
      94年10月6 日刑鑑字0000000000號、94年11月29日刑鑑字
      第0940168319號、95年2 月21日刑鑑字第0950000619號鑑
      驗通知書各1 份在卷可稽（見本院94年度重訴字第10號卷
      第40、125、157頁），而該5 包安非他命確係在被告之授
      意指示下，由共犯丙○○及乙○○於94年8 月25日在高雄
      向綽號「明哥」之人購得後攜回新竹，於返回途中遭警查
      獲其中3 包，及於94年11月2 日在上開車輛後行李廂葉子
      板夾層內再查獲另2包等情，亦為共犯丙○○及乙○○2
      人供承不諱。此外，共犯乙○○確實於共犯丙○○在新竹
      商銀高雄分行提領現金之過程中進入該銀行在櫃臺前與同
      案被告丙○○交談之事實，亦經本院於另案審理時勘驗新
      竹國際商銀高雄分行所提供之錄影帶屬實，並製有勘驗筆
      錄在卷可參（見本院94年度重訴字第10號卷第140 頁）；
      另有共犯丙○○所有之0000000000號行動電話於94年8 月
      17日至同年月25日之通訊監察譯文1 份、扣案之00000000
      00號、0000000000號、0000000000號之SIM 卡各1 張、黑
      色皮套1 個、裝置毒品用之抽取式面紙空盒3 個暨被告所
      有之新竹國際商銀存摺1 本扣案足資佐證。
（三）再者，共犯丙○○及乙○○亦因犯共同販賣第二級毒品罪
      ，經本院於95年7 月7 日以94年度重訴字第10號刑事判決
      分別判處有期徒刑12年6 月，併科罰金60萬元，罰金如易
      服勞役，以2 千元折算一日，以及有期徒刑12年，併科罰
      金60萬元，罰金如易服勞役，以2千元折算一日；嗣經渠
      等2 人提起上訴，亦經臺灣高等法院於96年5 月15日以95
      年度上訴字第2887號刑事判決判處上訴駁回在案等情，有
      本院上揭案號及臺灣高等法院前開案號之刑事判決各1 份
      在卷足參。
（四）被告雖以上揭情詞置辯，並於審理時供稱：丙○○已經向
      我借好幾次，時間沒有到1 年，但有半年，之前借的都已
      經還了，是算10分利。（他大約借多久會還你錢？）不一
      定，我很信任丙○○，所以才借錢給他等語在卷，然其於
      另案在本院審理時，以證人身份到庭，卻於具結後證述：
      丙○○之前曾經向我借過現金1 百萬元，1 星期即歸還，
      沒有借過小筆的等語，和於本院審理時所供述上情已有齟
      齬，且和共犯丙○○於該案在本院審理時所供述：案發之
      前雖有向甲○○借過錢，但金額係有時5 萬元、有時10萬
      元等語（見本院94年度重訴字第10號卷第19頁），更係有
      所歧異，是以被告和共犯丙○○是否於本案發生之前確有
      金錢借貸往來，故渠等方有信任關係存在一節，已令人懷
      疑。況且，被告於另案審理時已自承：自己沒有問丙○○
      借錢的目的，也不知道丙○○之工作為何，更沒有談及何
      時還錢，以及利息如何計算等語（見本院94年度重訴字第
      10號卷第131至140頁），及於本院審理時復供述：甚麼時
      間還，及利息多少，我都沒有問，當時把存摺及印章交給
      丙○○時，也沒有說一個明確數字，只說200 萬元以內等
      語在卷（見本院卷第86、156 頁），惟175 萬元並非小數
      目，被告亦供稱：（你很有錢嗎？）我很苦等語（見本院
      卷第86頁），且被告所有上開新竹國際商銀帳戶於94年8
      月25日當時結餘額為265 萬5 千3 百80元，此有新竹國際
      商銀存摺、支存對帳單及存摺1 本在卷可按，足見共犯丙○○所提領之175 萬元已屬被告所有上揭帳戶內達3 分之
      2 之款項，被告於本院準備程序時亦供述：當時借錢給丙○○之目的就是要賺利息等語（見本院卷第86頁），然被
      告竟然在還未確定所借款項數額為何、如何計息、何時還
      錢及確認共犯丙○○確實有還錢能力之情況下，率爾輕易
      出借鉅額款項予共犯丙○○，進而將自己所有上揭存摺及
      印章交付俾以提領，其所為顯與其所述：是為賺利息云云
      大相逕庭，更與一般常情有違。而共犯丙○○於本院審理
      時，雖亦附和被告說法而證述：175 萬元是向被告借的，
      我自己又拿100 萬元，總共275 萬元去向明哥買毒品云云
      ，然共犯丙○○於歷次警詢、偵訊及另案在本院審理時從
      未供述當時其本身尚有提供100 萬元之款項一節，從而如
      真有此事，為何共犯丙○○之前從未提及此事；再者，當
      本院質之該筆100 萬元款項之來源時，共犯丙○○係證稱
      ：沒有提領，就是放在租屋處慢慢累積起來等語（見本院
      卷第141 頁），然100 萬元之款項非少，同案被告丙○○
      又係承租他人房屋以為住處，又豈可能將如此鉅款藏放家
      中，而毫不擔心失竊之理？共犯丙○○雖又證述：是因當
      時有欠中國信託錢，信用不好，不敢把錢存入銀行云云，
      然共犯丙○○果真積欠銀行款項，衡情真有此筆100 萬元
      之款項，自應立刻償還予銀行，以避免遭催討及信用破產
      ，又豈會反而卻再向被告借款175 萬元，湊齊275 萬元之
      款項後，去向綽號「明哥」之成年男子購買共犯同案被告
      丙○○口中所稱可供施用長達2、3年之久如此大量之安非
      他命？是以共犯丙○○所證稱：當時我自己準備100 萬元
      ，再向被告借款175 萬元，去購買安非他命，係為我自己
      施用云云，顯非事實，不足採信。
（五）共犯丙○○雖於本院審理時復證述：扣案之安非他命係我
      自己要施用，預計可施用2、3年云云。然其在另案於本院
      審理時，其係供述：扣案之安非他命係買來供自己與乙○○、甲○○施用云云，是以其所供述內容已有所歧異。況
      且按諸相關文獻記載正常人之安非他命與海洛因之最低致
      死劑量皆為200 毫克，一天內若單次使用超過此劑量即有
      致命之可能性，數小時內大量施用於體內可產生累積現象
      而導致中毒或死亡，有行政院衛生署管制藥品管理局88年
      10月19日管檢字第81017 號函可參，且為上揭刑事判決載
      明，而共犯丙○○販入本件該5 包安非他命時，鑑驗前毛
      重量即高達5055.63 公克，驗餘淨重4999.15 公克，縱係
      供共犯丙○○每日施用，參照前開說明，對於共犯丙○○
      之性命已足堪慮，況且共犯丙○○及乙○○自身亦有施用
      毒品之犯行紀錄，均知悉毒品之交易價格為何，當知扣案
      安非他命如為警查獲，損失將不貲，尚難認符合任何經濟
      效益，若係僅供自己施用，實與常情有違。故顯然被告及
      共犯丙○○、乙○○購入上開5 包約5 公斤之安非他命時
      ，即有供販賣營利之意圖甚明。
（六）共犯丙○○雖又證述：當時被抓時，想說要把罪推給甲○○，所以才如此陳述云云。然被告與共犯丙○○間並無任
      何怨隙糾紛，其有何理由虛構事實陷被告於罪，已有所疑
      ；且果真共犯丙○○凜於販賣毒品之罪責太重，而欲推諉
      罪責予被告，衡情其自應設詞將所有責任均歸責予被告，
      使自己置身事外，方能達其目的。然觀其於前述之警詢、
      偵訊及另案在本院審理時其所陳述內容，可知其並無法因
      此可以排除與扣案之安非他命之關聯性，從而其所證述：
      是因為要脫免刑責，才誣賴被告一節，顯無所據。是以，
      共犯丙○○所為此部分證述，應係事後迴護被告之詞，不
      足採信。
（七）綜上所述，被告前揭所辯均不足採信，其販賣第二級毒品
      安非他命之犯行，事證明確，洵堪認定，應依法論科。
、論罪科刑之理由：
一、按毒品危害防制條例第4 條第1 項、第2 項所謂販賣行為，
    不以販入後復行賣出為必要，祇要以營利意思之為目的，而
    有販入或賣出二者其一之行為，即足構成；行為人持有第一
    級或第二級毒品，有以主觀上營利售賣意圖而販入第一級或
    第二級毒品，其雖未及賣出，仍應論以販賣第一級或第二級
    毒品罪既遂罪責，此有最高法院90年台上字第1898號判決要
    旨足資參照。被告持有第二級毒品甲基安非他命之數量淨重
    高達4999.15公克，堪認其主觀上係以營利販賣意圖而販入
    第二級毒品，雖未及賣出即遭警查獲，揆諸上揭說明，被告
    業已構成毒品危害防制條例第4 條第2 項之販賣第二級毒品
    罪。
二、被告持有第二級毒品安非他命之低度行為，應為其販賣第二
    級毒品安非他命之高度行為所吸收，不另論罪。
三、被告與共犯丙○○及乙○○間，就上開犯行有犯意之聯絡及
    行為之分擔，均為共同正犯。
四、按刑法第47條：「受有期徒刑之執行完畢，或受無期徒刑或
    有期徒刑一部之執行而赦免後，五年以內再犯有期徒刑以上
    之罪者，為累犯，加重本刑至二分之一。」之規定，業經94
    年2 月2 日總統令修正公布第1 項為：「受徒刑之執行完畢
    ，或一部之執行而赦免後，五年以內故意再犯有期徒刑以上
    之罪者，為累犯，加重本刑至二分之一。」；第2 項為：「
    第九十八條第二項關於因強制工作而免其刑之執行者，於受
    強制工作處分之執行完畢或一部之執行而免除後，五年以內
    故意再犯有期徒刑以上之罪者，以累犯論。」，並於95年7
    月1 日施行。查被告前曾因妨害自由、偽造文書及違反毒品
    危害防制條例等案件，經法院先後判處有期徒刑3 月、3 月
    及7 月確定，並經臺灣高等法院於92年9 月22日以92年度聲
    字第1102號裁定定應執行刑為有期徒刑1 年確定，甫於93年
    3 月9 日執行完畢等情，有臺灣新竹地方法院檢察署刑案資
    料查註紀錄表及臺灣高等法院被告前案紀錄表各1 份在卷可
    按（見94年度他字第1806號卷第7至9頁、本院卷第9 至13頁
    ）。其於受有期徒刑執行完畢後，5 年以內再故意犯本件有
    期徒刑以上之罪，不論依上揭修正前之刑法第47條，或上揭
    修正後之刑法第47條第1 項之規定，均構成累犯，對被告而
    言並無有利或不利之情形，自不生新舊法比較之問題，應逕
    依行為時之修正前之刑法第47條規定，論以累犯，並加重其
    刑，至無期徒刑部分則依法不得加重。
五、爰審酌被告素行不佳，與共犯丙○○及乙○○為圖一己之私
    利而販入毒品之動機、目的，所為使國家社會為掃除毒害、
    幫助吸毒者戒除毒癮，而花費不訾之金錢、人力及物力，所
    生危害嚴重，持有安非他命之數量甚多，以目前販出之市價
    1 千元僅可買得約1 公克之安非他命觀之，被告與共犯之預
    期獲利可觀，對社會秩序所生危險甚鉅，犯罪後仍一再辯解
    ，態度不佳，不知悔悟及犯罪之手段等一切情狀，量處如主
    文所示之刑，以資懲儆。按，行為後之法律有變更者，適用
    行為時之法律。但行為後之法律有利於行為人者，適用最有
    利於行為人之法律，刑法第2 條第1 項定有明文。被告於犯
    本件之罪時，刑法第42條第2 項前段規定：「易服勞役以一
    元以上三元以下折算一日。」又被告行為時之易服勞役折算
    標準，業據修正前罰金罰鍰提高標準條例第2 條前段規定，
    就其原定數額提高為一百倍折算一日，則本件被告行為時之
    易服勞役折算標準，應以銀元1 百元以上3 百元以下折算一
    日，即新臺幣3 百元以上9 百元以下折算一日。惟95年7 月
    1 日修正公布施行之刑法第42條第3 項前段規定：「易服勞
    役以新臺幣一千元、二千元或三千元折算一日。」比較修正
    前後之易服勞役折算標準，以修正後之規定，較有利於被告
    ，則應依刑法第2 條第1 項後段之規定，適用修正後之刑法
    第42條第3 項前段規定，定其折算標準。故被告所受上開罰
    金之宣告，如易服勞役，均以新臺幣2 千元折算一日。
六、扣案之第二級毒品安非他命5 包（驗餘淨重共4999.15 公克
    ），應依毒品危害防制條例第18條第1 項前段之規定，均沒
    收銷燬之；另供盛裝所用之塑膠袋總重48.98 公克，有防止
    毒品裸露、逸出之功能，門號為0000000000號、0000000000
    號、0000000000號SIM 卡各1 張、黑色皮套1 個、抽取式面
    紙空盒3 個、新竹國際商業銀行存摺1 本，分別為被告或共
    犯丙○○所有，且均係供本件犯罪所用之物，應併依毒品危
    害防制條例第19條第1 項之規定宣告沒收。至扣案之海洛因
    1包（毛重1.4公克），係供共犯丙○○施用之毒品，業據共
    犯丙○○於另案在本院審理時供述在卷，難認與本件販賣第
    二級毒品犯行有何直接關連，且業經本院另於共犯丙○○施
    用第一級毒品海洛因之案件（95年度訴字第267 號）中諭知
    沒收並銷燬之，有上開判決書1 份在卷可稽，本院爰不另為
    沒收銷燬之宣告。另扣案之車牌號碼4033－MN號自用小客車
    ，雖為共犯丙○○所有、供本件犯罪所用之物，然究該車之
    性質本即為代步之用，縱係供本件犯罪之用，然衡諸比例原
    則，本院認仍不宜為沒收之宣告，附此敘明。
肆、適用法律：
一、刑事訴訟法第299 條第1 項前段。
二、毒品危害防制條例第4 條第2 項、第18條第1 項前段、第19
    條第1 項。
三、修正後刑法第11條、第2 條第1 項前段、第28條、修正前刑
    法第47條、修正後刑法第42條第3 項前段。
本案經檢察官林忠義到庭執行職務。
中　　華　　民　　國　　96　　年　　5　　月　　25　　日
                  刑事第五庭    審判長法  官　楊惠芬
                                      法  官　吳靜怡
                                      法  官　楊麗文
以上正本證明與原本無異。
如不服本裁定，應於裁定送達後5日內向本院提出抗告狀。
中　　華　　民　　國　　96　　年　　5 　　月　　25　　日
                                      書記官  蔡玉嬌
毒品危害防制條例第4 條第2 項：
製造、運輸、販賣第二級毒品者，處無期徒刑或七年以上有期徒
刑，得併科新臺幣七百萬元以下罰金。
